臺灣新北地方法院三重簡易庭小額民事判決
111年度重小字第1473號
原      告  明台產物保險股份有限公司

法定代理人  長瀬耕一
訴訟代理人  陳昱宏  
            陳振盛  
            莊友仁  
被      告  林冠印  
法定代理人  林豐順  
上列當事人間請求侵權行為損害賠償事件，本院於民國111年6月
16日言詞辯論終結，判決如下：
　　主　    文
一、被告應給付原告新臺幣（下同）20,000元，及自民國111年4
    月10日起至清償日止，按年息5％計算之利息。
二、原告其餘之訴駁回。
三、訴訟費用1,000元由被告負擔264元，餘由原告負擔。
四、本判決原告勝訴部分得假執行。
　　事實及理由要領
一、原告主張：緣原告承保訴外人神德實業有限公司所有ALC-08
    89號自小客車（下稱系爭車輛）之汽車損失險，系爭車輛於
    於民國109年11月20日11時31分，由訴外人蔡樹山駕駛，於
    新北市○○區○○○路000號前處，遭被告甲○○騎乘MUW-5231號機
    車撞擊，致系爭車輛受損，經維修估價，需75,865元之維修
    費用（含零件62,072元、工資費用4,765元、烤漆費用9,028
    元），原告並已依約賠付。為此，爰依民法第184條第1項前
    段、第191條之2及保險法第53條第1項規定，提起本件訴訟
    。並聲明：被告應給付原告75,865元及自起訴狀繕本送達之
    翌日起至清償日止，按年息5％計算之利息等語。
二、被告到庭表示沒有要答辯的等語。
三、原告主張上開事實，業據其提出汽車保險單、行車執照、駕
    駛執照、新北市政府警察局道路交通事故當事人登記聯單、
    維修估價單、統一發票、汽車險賠款同意書、初步分析研判
    表、現場圖等件在卷可佐（本院卷第17至28頁），核與本院
    職權向新北市政府警察局海山分局調取之系爭事故調查卷宗
    等資料相符。而被告到庭亦不否認曾與系爭車輛發生碰撞事
    故，是原告主張，信屬實在，而原告既已依保險契約給付系
    爭車輛之修復費用，自得依上開法律規定代位行使對被告之
    損害賠償請求權。
四、按請求賠償物被毀損所減少之價額，雖得以修復費用為估定
    標準，但以必要者為限（例如修理材料以新品換舊品，應予
    折舊）。本件原告支出之修復費用75,865元，含零件62,072
    元、工資費用4,765元、烤漆費用9,028元。又系爭車輛係10
    4年3月出廠此有行車執照可參（本院卷第18頁），依行政院
    所頒固定資產耐用年數表及固定資產折舊率之規定，非運輸
    業用客車、貨車之耐用年數為5年，依定率遞減法每年折舊3
    69/1000，其最後1年之折舊額，加歷年折舊累積額，總和不
    得超過該資產成本原額9/10，是其殘值為1/10，且固定資產
    提列折舊採用定率遞減法則者，以1年為計算單位，其使用
    期限未滿1年者，按實際使用之月數相當於全年之比例計算
    之，不滿1月者，以1月計。系爭車輛自出廠日104年3月，迄
    本件車禍發生時即109年11月20日，已使用逾5年，則材料扣
    除折舊後之價值應為資產成本額之1/10，即6,207元（計算
    式如下：62,072元×1/10＝6,207元，元以下四捨五入），另
    關於工資、烤漆部分，因無折舊之問題，是以系爭車輛之必
    要修復費用為20,000元（計算式：6,207元＋工資費用4,765
    元＋烤漆費用9,028元＝20,000元）。
五、綜上所述，原告依侵權行為之法律關係，請求被告給付20,0
    00元，及自起訴狀繕本送達被告翌日即111年4月10日（本院
    卷第83頁）起至清償日止，按年息5％計算之利息，為有理由
    ，應予准許。逾此部分請求，則屬無據，爰予駁回。
六、本件係就民事訴訟法第436條之8適用小額訴訟程序所為被告
    敗訴之判決，依同法第436條之20規定，由本院依職權宣告
    假執行。
七、訴訟費用負擔之依據：民事訴訟法第79條、第436條之19第1
    項規定，確定訴訟費用之負擔如主文第3項所示。
中　　華　　民　　國　　111 　年　　6 　　月　　30　　日
　　　　　　　　　三重簡易庭  法  官  王凱俐
以上為正本係照原本作成。
對於本件判決如有不服，應於收受送達後20日內向本院提出上訴
書狀，上訴於本院合議庭，並按他造當事人之人數附具繕本。當
事人之上訴，非以判決違背法令為理由不得為之，上訴狀應記載
上訴理由，表明下列各款事項：
（一）原判決所違背之法令及其具體內容。
（二）依訴訟資料可認為原判決有違背法令之具體事實。
如未於上訴後20日內補提合法上訴理由書，法院得逕以裁定駁回
上訴。
中　　華　　民　　國　　111 　年　　6 　　月　　30　　日
                          　　書記官  李采錡